# 关于新收入准则下的可变对价问题

提问人：bj164820 时间：2021-06-23 14:47:36
请教陈版，新收入准则下的可变对价包含其中一种情况是索赔，一般合同上都会约定未如期付款或如期交货的情况下，按预期的天数计算赔偿金，我司在按照货物控制权转移确认收入时，按照当时可能获取的信息及历史经验的合理预估未确认这部分可变对价。现在由于客户延期付款确实要收取这部分延期付款的罚息，这部分是要按可变对价计入当期主营业务收入吗？还有我认为这部分其实相当于预期付款客户给予的利息，为什么不能计入财务费用-利息收入呢？

回答人：chenyiwei
1 、可变对价的估计需满足“极可能不会发生重大转回”的条件。因此对于预计客户的违约补偿一般不能事先预计。一般预期客户违约是小概率事件。
2 、收到客户的违约补偿金时，如果能够明确识别属于延期付款利息的部分，可以计入“财务费用——利息收入”；无法合理判断其性质的，计入营业外收入。